臺灣士林地方法院交通事件裁定　　　　　　　　　　九十三年度交聲字第三八一號
　　原處分機關　臺北市交通事件裁決所
　　受 處分 人
　　即 異議 人　甲○○
右列受處分人違反道路交通管理處罰條例案件，對於臺北市交通事件裁決所中華民國
九十三年五月二十四日所為之處分（原處分案號：北市裁三字第裁二二－Ａ４Ｌ五０
二四七一號），聲明異議，本院裁定如左：
    主      文
原處分撤銷。
甲○○汽車駕駛人轉彎時，不依標誌、標線指示，處罰鍰貳佰元（折合新台幣陸佰元
），並記違規點數壹點。
    理      由
一、按汽車駕駛人轉彎時，有不依標誌、標線、號誌指示者左列情形之一者，處銀元
    （下同）二百元以上六百元以下罰鍰，並記違規點數一點，道路交通管理處罰條
    例第四十八條第一項第二款、第六十三條第一項第一款亦定有明文。又指向線，
    用以指示車輛行駛方向，以白色箭頭劃設於車道上，且式樣依其目的規定如下：
    一、指示直行：直線箭頭。二、指示轉彎：弧形箭頭。三、指示直行與轉彎：直
    線與弧形合併之分岔箭頭，道路交通標誌標線號誌設置規則第一八八條定有明文
    。
二、本件受處分人即異議人甲○○駕駛車號五Ｅ─五一五一號自用小客車，於民國九
    十三年四月十三日下午二時三分許，延臺北市○○路行駛至成都路與漢中街口，
    違反禁止左轉標誌及車道中指示右轉方向標線，違規左轉，而為臺北市政府警察
    局交通警察大隊警員攔停稽查，以受處分人有道路交通管理處罰條例第四十八條
    第一項第二款規定之行為當場掣單舉發，經受處分人收受，受處分人於應到案日
    期前不服舉發而向原處分機關申訴，原處分機關函請舉發機關調查結果，仍認受
    處分人有上開違規行為，於九十三年五月二十四日依違反道路交通管理事件統一
    裁罰標準表最低處罰下限裁處受處分人二百元。
三、本件受處分人異議意旨固自承其右開車輛於右開時地有違規左轉之事實，惟辯稱
    ：系爭禁止左轉標誌設置於路旁，並不清晰，致伊不及注意，並無過失云云，然
    經查：本件受處分人確實有於前揭時、地駕駛汽車違規左轉經警當場欄停舉發之
    事實，業為受處分人異議意旨所自承，且有舉發單在卷可稽，應可認定。受處分
    人雖以前詞置辯，然由卷內受處分人所提出之違規地點路口照片所示，於違規地
    點之交叉路口緊鄰路邊人行道上已經設置有禁止左轉之紅色圓形標誌，且係高懸
    於管制號誌紅綠燈桿上，甚為顯眼，並無任何標示不清之情事，受處分人行經該
    處未注意到該標誌，當屬自己有所疏失甚明。甚且，於受處分人所行駛之成都路
    內外側車道靠近交叉路口處地面，均有劃設指向線，該指向線係向右方之弧形箭
    頭，依前揭說明，顯係指示駕駛人應向右方轉彎行駛，受處分人即便沒有看到前
    開圓形標誌，亦至少應該看見地面所劃設之指向線甚明，受處分人竟爾均未及見
    ，貿然左轉，顯有駕駛疏失，而應該當處罰之責任要件甚明（參照司法院大法官
    會議解釋第二七五號解釋，人民違反法律上之義務而應受行政罰之行為，原則上
    僅需以過失為其責任條件。甚且應受行政罰之行為，僅須違反禁止規定或作為義
    務，而不以發生損害或危險為其要件者，推定為有過失，於行為人不能舉證證明
    自己無過失時，即應受處罰）。本件事証明確，受處分人違規行為堪以認定。
四、綜上所述，受處分人駕駛前開車號汽車確有在前揭時地違規左轉，從而原處分機
    關依前揭道路交通管理處罰條例第四十八條第一項第二款、裁處受處分人罰鍰二
    百元，固非無見，惟道路交通管理處罰條例第六十三條第一項第一款尚規定汽車
    駕駛人有同條例第四十八條行為者，並應記違規點數一點，原處分機關既認受處
    分人有前該違反同條例第四十八條之違規行為，卻未遑依前揭規定予以記點，自
    有未洽，本件受處分人之異議雖無理由，惟原處分既有不當，自應由本院將原處
    分撤銷，並依道路交通管理處罰條例第四十八條第一項第二款、第六十三條第一
    項第一款、違反道路交通管理事件統一裁罰標準及處理細則第二條所定裁罰標準
    表之規定，就受處分人之違規行為裁處受處分人罰鍰二百元，併記受處分人違規
    點數一點，以資適法。
五、據上論斷，應依道路交通案件處理辦法第二十條前段，裁定如主文。
中　　　華　　　民　　　國　　九十三　　年　　　六　　　月　　二十一　　日
                                      臺灣士林地方法院交通法庭
                                                法  官 王  沛  雷
右正本證明與原本無異。
如不服本裁定應於送達後五日內向本院提出。
                                                書記官 詹  志  鵬
中　　　華　　　民　　　國　　九十三　　年　　　六　　　月　　二十八　　日
